---
title: "lsmeans"
author: "Sheng Luan"
date: "2017年6月14日"
output: 
  html_document: 
    keep_md: yes
---

```{r setup, include=FALSE}
knitr::opts_chunk$set(echo = TRUE)
require(lsmeans)
```
oranges的数据集结构如下：

* 两个品种，对应两个价格（price1和price2）和两个销量（sales1和sales2）；
* 然后还有store和day两个列变量，分别表示售卖的商店和时间；
* store和day两个变量为因子类型，价格为整数类型，销量为数字类型。
```{r}
dim(oranges)
head(oranges)
str(oranges)
```
接下来，我们看一下影响品种1销量（Sales1）的主要因素。

* 在模型中包括store,day, price1和price2等4个因素。
* 其中store和day由于是因子变量，因此作为固定效应；price1和price2作为协变量。
* 这里把price2纳入模型，是因为品种2的价格也会影响品种1的销量。
```{r}
oranges.lm1 <- lm(sales1 ~ price1 + price2 + store + day , data = oranges)
anova(oranges.lm1)
```
其中`lm()`函数为R自带的函数，包括在stats包中。`anova()`给出了方差分析表。

从表中可以看出，price2对sales1的影响未达到显著水平。

lsmeans包中的`ref.grid()`可以用来建立参考表格，代码如下：
```{r}
oranges.rg1 <- ref.grid(oranges.lm1)
oranges.rg1
```

从上边结果中可以看出，两个价格协变量price1和price2用它们的均值作为参考水平。

两个因子用它们各自的6个水平作为参考水平。因此参考表格共计包括$1×1×6×6=36$个水平组合。

LS means基于参考表格的预测值进行计算。参考表格的预测值可以通过`summary()`或者`predict()`获得。
```{r}
oranges.rg1.prediction <- summary(oranges.rg1)
oranges.rg1.prediction
```

有了基于参考表格的预测值后，通过lsmeans包中的`lsmeans()`函数可以直接获得某一个因子各水平的最小二乘均值。
```{r}
lsmeans(oranges.rg1,"day")
```

上面结果，给出了每一天品种1销量(**Sales1**)的最小二乘均值。

可以从看出，周三、周五的销量最高，周六次之。

上述结果实际上是对oranges.rg1.prediction预测数据集，按照day不同水平进行均值汇总输出的结果。

利用dplyr包相关函数手动计算day六个水平的最小二乘均值：
```{r}
suppressMessages(require(dplyr))
oranges.rg1.day.lsmeans <- oranges.rg1.prediction %>% 
  group_by(day) %>% 
  summarise(lsmean=mean(prediction))
oranges.rg1.day.lsmeans
```
进一步利用ASReml-R中的相关函数，计算day六个水平的最小二乘均值，相互验证。

```{r}
suppressMessages(require(asreml))
oranges.asreml <-
  asreml(
    fixed = sales1 ~ -1+store + day + price1 + price2 ,
    rcov = ~ units,
    family = asreml.gaussian(),
    data = oranges,
    maxiter = 100
  )
oranges.asreml.lsmeans <- predict(oranges.asreml,classify = "day")
oranges.asreml.lsmeans$predictions$pvals
```
从结果来看，利用lsmeans，手动汇总和asreml给出的结果都是一致的。上述结果有助于加深对于LS means的理解。

### 1.2.3 调整参考表格
在计算LS means的时候，可以考虑设置协变量的值，以及要预测的因子的水平。  
譬如，我们可以设置在price1=50，price2=40以及price2=60水平上，只预测2,3,4三天的最小二乘均值。
```{r}
org.lsm <- lsmeans(oranges.lm1,"day",by="price2",at=list(price1=50,price2=c(40,60),day=c("2","3","4")))
org.lsm

```

